臺灣高雄地方法院民事裁定
111年度雄全字第65號
聲  請  人  高雄銀行股份有限公司

法定代理人  陳勇勝  
訴訟代理人  林玉培  
相  對  人  陳品函  
上列聲請人與相對人陳品函間清償借款事件，聲請人聲請假扣押
，本院裁定如下：
    主  文
聲請駁回。
聲請費用由聲請人負擔。
    理  由
一、聲請意旨略以：相對人陳品函於民國111年1月26日向聲請人
    借款2筆，分別為新臺幣（下同）47萬5,000元、2萬5,000元
    ，共50萬元，均約定借款期間5年，分60期攤還，約定利率
    分別為週年利率1.67％、1.795％(並均約定違約金)，詎相對
    人分別自111年6月26日、111年8月26日起即未依約還款，屢
    經催討均置之不理，至今仍積欠本金共46萬7,060元及附表
    所示之利息及違約金。經聲請人寄發催告書催繳，均置之不
    理，又本件借款為信用貸款，相對人並未提供任何擔保設定
    抵押予聲請人以擔保債務，相對人經聲請人催告均置不理，
    恐有移往遠方或逃避債務致日後不能執行或甚難執行之虞，
    聲請人之債權日後有難以執行之虞，為保全日後之強制執行
    ，聲請人願供擔保以代假扣押請求原因之釋明。並聲明：請
    准聲請人以108年甲類第二期中央政府建設公債債票供擔保
    後，將相對人所有財產在46萬7,060元範圍內予以假扣押。
二、按債權人就金錢請求或得易為金錢請求之請求，欲保全強制
    執行者，得聲請假扣押。假扣押，非有日後不能強制執行或
    甚難執行之虞者，不得為之。請求及假扣押之原因，應釋明
    之。前項釋明如有不足，而債權人陳明願供擔保或法院認為
    適當者，法院得定相當之擔保，命供擔保後為假扣押。民事
    訴訟法第522條第1項、第523條第1項、第526條第1、2項分
    別定有明文。故債權人聲請假扣押，應就其請求及假扣押之
    原因加以釋明，且兩者缺一不可，若債權人未能先釋明假扣
    押之原因存在，縱其陳明其願供擔保以補釋明之欠缺，因該
    擔保僅能補釋明之不足，而非替代釋明，故仍無從准許。而
    所謂假扣押之原因，係指前開條文所稱「有日後不能強制執
    行或甚難執行之虞之情形」，例如債務人浪費財產、增加負
    擔或就財產為不利之處分，將達於無資力之狀態、或移往遠
    地、逃匿無蹤，或隱匿財產等。至於債務人經債權人催告後
    拒絕給付，僅屬債務不履行之狀態，如非就債務人之職業、
    資產、信用等狀況綜合判斷，其現存之既有財產已瀕臨成為
    無資力或與債權人之債權相差懸殊或財務顯有異常而難以清
    償債務之情形，亦不能遽謂其有日後不能強制執行或甚難執
    行之虞，而認債權人對於假扣押之原因已為釋明。另所謂釋
    明則係指當事人應提出可供法院得隨時進行調查之證據而言
    ，亦即可使法院形成薄弱之心證，信其事實上之主張大概為
    如此者為已足。
三、經查：聲請人主張相對人未依約按期清償借款，聲請人已對
    相對人催繳但相對人仍未清償等情，業已提出放款借據、約
    定書、放款客戶授信明細查詢單、催告書暨回執等為釋明，
    足認聲請人就其對相對人有假扣押之本案請求存在，已盡釋
    明之責。又關於假扣押之原因，聲請人僅陳稱：聲請人寄發
    催告書催繳，均置之不理，但並未具體說明相對人有何脫產
    舉措及提出相關證據以為釋明，自難信相對人有脫產行為。
    又相對人經聲請人催告拒絕給付，僅屬債務不履行之狀態，
    如非就相對人之職業、資產、信用等狀況綜合判斷，可認定
    債務人現存之既有財產已瀕臨成為無資力，或與聲請人之債
    權相差懸殊，或其財務顯有異常而難以清償債務之情形，即
    不能遽謂其有日後不能強制執行或甚難執行之虞，而認債權
    人對於假扣押之原因已為釋明，要難單憑相對人逾期未清償
    系爭債務，遽認相對人有日後不能強制執行或甚難執行之虞
    之情形。
四、從而，聲請人既未釋明相對人有日後不能強制執行或甚難執
    行之虞之情形，即未就假扣押之原因加以釋明，自難以其陳
    明願供擔保即為補足釋明。依上開說明，本件聲請即與假扣
    押之要件不符，尚難准許，應予駁回。
五、依民事訴訟法第95條、第78條，裁定如主文。
中　　華　　民　　國　　111 　年　　9 　　月　　22　　日
                  高雄簡易庭  法　　　官  林綉君
以上正本係照原本作成。
如不服本裁定，應於送達後10日內，向本院提出抗告狀並表明抗
告理由，如於本裁定宣示後送達前提起抗告者，應於裁定送達後
10日內補提抗告理由書（須附繕本），並繳納抗告費新臺幣1,00
0元。
中　　華　　民　　國　　111 　年　　9 　　月　　22　　日
      　　　　　　　　　　　　書　記　官  羅崔萍
附表     編號 本金 利息起算日 利率 違約金 1 44萬4,471元 自111年5月26日起至清償日止 1.67% 自111年6月27日起逾期在6個月以內者，依左開利率10％，逾期在6個月以上內者，依左開利率20％計算之違約金 2 2萬2,589元 自111年7月26日起至清償日止 1.795% 自111年8月27日起逾期在6個月以內者，依左開利率10％，逾期在6個月以上內者，依左開利率20％計算之違約金 本金合計 46萬7,060元